臺灣臺中地方法院民事判決　　　　　　　　94年度親字第24號
原　　　告　　甲○○
被　　　告　　乙○○
　　　　　　　暫名，即甲○○.
兼法定代理人　丙○○
上列當事人間否認子女事件，本院於民國九十四年七月二十八日
言詞辯論終結，判決如下：
    主      文
確認被告乙○○（暫名，男，原告甲○○於民國九十三年八月六
日十二時四十八分，在臺中縣太平市呂其嘉婦產科診所產出）與
被告丙○○間之父子關係不存在。
訴訟費用由被告負擔。
　　事實及理由
一、原告主張：原告與被告丙○○於民國八十六年十一月十二日
    結婚原為夫妻關係，惟被告丙○○於九十二年間因施用毒品
    及竊盜案件而遭判刑確定，並入監執行，嗣於九十二年十二
    月三十一日經花蓮地方法院判決兩造離婚確定。原告與被告
    丙○○離婚後不久，與訴外人即現任配偶洪智韋發生性行為
    ，雙方亦於九十四年一月十二日辦理結婚登記。而原告於九
    十三年八月六日於臺中縣太平市呂其嘉診所產下一子即被告
    乙○○，惟依民法第一千零六十二條規定，如以被告乙○○
    出生之日回溯第一百八十一日起至第三百零二日止，被告乙○○之受胎期間係於原告與被告丙○○婚姻關係尚存續中，
    依法將被推定為原告與被告丙○○所生之婚生子，然如前所
    述，實際上被告乙○○並非原告自被告丙○○所受胎，而係
    原告與訴外人洪智韋所生，爰提起本訴等語。並聲明：如主
    文所示。
二、被告丙○○則以：其與原告離婚前，雙方即已分居一年，對
    於本案其無意見等語。
三、本件原告主張其與被告丙○○原為夫妻，於九十二年十二月
    三十一日裁判離婚，惟兩造於離婚前即已分居，原告並與訴
    外人即現任配偶洪智韋交往同居，而於九十三年八月六日生
    下一子即被告乙○○，其受胎期間雖推定係在原告與被告丙○○之婚姻關係存續中，惟被告乙○○實係非原告自被告丙○○所受胎等情，業據其提出出生證明書、臺灣花蓮地方法
    院九十二年度婚字第四０一號民事判決確定證明書均影本及
    戶籍謄本各一份為證，且本院依職權調閱臺灣高等法院被告
    全國前案紀錄表，被告確於九十二年八月二十八日入監執行
    ，於九十三年二月二十四日始出監。復經證人洪智韋到庭證
    述：「（何時認識原告？）約在九十一、九十二年間在台中
    認識原告。在九十四年一月十二日結婚。在原告離婚之前，
    我和原告並沒有發生任何性行為。本件會提起否認子女之訴
    ，是因為被告乙○○是早產兒。我可以確認被告乙○○是我
    的小孩。」等語（本院九十四年六月二日言詞辯論筆錄參照
    ），被告丙○○到庭亦不爭執。另經本院依職權命被告乙○○與訴外人洪智韋進行ＤＮＡ鑑定，其鑑定結果亦認為：「
    送檢註明為洪智韋與乙○○之檢體，其相對應之DNA型別均
    無矛盾，存在血緣關係之機率為99.9971%」等情，此有博微
    生物科技股份有限公司分子生物實驗室DNA基因圖譜型別分
    析報告一份在卷足憑。是以，被告丙○○雖未進行血緣之鑑
    定，然否認子女訴訟，係確定該子女之真實身分，重在實質
    身分之調查，故鑑定當事人間之血緣關係，並非推翻子女婚
    生推定之唯一方法，審酌上開事證，本院認為原告主張被告
    乙○○非原告自被告丙○○受胎所生，應堪採信。
四、按從子女出生日回溯第一百八十一日起至第三百零二日止，
    為受胎期間；妻之受胎，係在婚姻關係存續中者，推定其所
    生子女為婚生子女。前項推定，如夫妻之一方能證明妻非自
    夫受胎者，得提起否認之訴。但應於知悉子女出生之日起，
    一年內為之，民法第一千零六十二條第一項、第一千零六十
    三條定有明文。上開民法之規定，即屬婚生推定之規定，欲
    否認婚生推定者，僅得由夫妻之一方依民法第一千零六十三
    條第二項之規定提起否認子女之訴，在夫妻之一方提起否認
    子女之訴得有勝訴之確定判決前，無論何人皆不得為反於婚
    生推定之主張（最高法院七十五年度台上字第二０七一號判
    例參照）。本件被告乙○○之受胎期間，既在原告與被告丙○○婚姻關係存續中，則依法自應推定乙○○為原告與被告
    丙○○之婚生子女，然乙○○非原告自被告丙○○受胎所生
    等情，已如前述。則原告於九十四年五月十二日，即在知悉
    子女出生之日起一年內，提起本件否認子女訴訟，依前揭法
    律規定，為有理由，應予准許。
五、訴訟費用負擔之依據：民事訴訟法第七十八條、第八十五條
    第一項前段。
中　　華　　民　　國　　94　　年　　7 　　月　　29　　日
                  家事法庭　法　官　林三元
以上正本係照原本作成。
如不服本判決，應於判決送達後20日之不變期間內，向本院提出
上訴狀。
中　　華　　民　　國　　94　　年　　7 　　月　　29　　日
　　　　　　　　　　　　　　書記官
